臺灣嘉義地方法院刑事判決　　　　　 100年度交簡上字第11號
上　訴　人　臺灣嘉義地方法院檢察署檢察官
上　訴　人
即　被　告　劉家龍
上列上訴人因被告過失傷害案件，不服本院嘉義簡易庭中華民國
100 年1 月10日99年度嘉交簡字第1082號第一審簡易判決（聲請
簡易判決處刑書案號：臺灣嘉義地方法院檢察署99年度偵字第85
46號）提起上訴，本院管轄之第二審合議庭判決如下：
    主      文
上訴駁回。
劉家龍緩刑貳年。
    犯罪事實及理由
一、本案經本院審理結果，認第一審以被告劉家龍犯刑法第284
    條第1 項前段之過失傷害罪，依刑法第284 條第1 項前段、
    第62條前段、第41條第1 項前段，刑法施行法第1 條之1 第
    1 項、第2 項前段，判處拘役30日，如易科罰金以新臺幣（
    下同）1,000 元折算1 日，其認事用法及量刑均無不當，應
    予維持，並引用第一審判決書記載之犯罪事實、理由及證據
    （如附件）。
二、檢察官應告訴人請求上訴之上訴意旨略以：告訴人邱許逸菘
    受有右恥骨骨折及頭皮血腫之傷害，休養期間需達3 個月，
    告訴人所受傷害重大，原審僅判處被告拘役30日，顯然過輕
    ，事後被告並無誠意進行調解，犯後態度不良云云。惟按刑
    之量定，係實體法上賦予法院得為自由裁量之事項，倘其未
    有逾越或濫用法律所規定裁量之外部及內部性界限，並符合
    法規範之體系及目的，遵守一般有效之經驗及論理法則，即
    不得任意指為違法（最高法院75年臺上字第7033號判例參照
    ），原審審酌被告係在享有路權之道路上行駛，未注意車前
    狀況所違反之注意義務及其過失程度、告訴人所受之傷勢，
    及肇事後至原審判決時未與告訴人達成和解，惟告訴人亦有
    過失等一切情狀，實已就各方面具體加以考量。且衡諸本件
    發生原因，告訴人亦有未行走行人穿越道，及未注意左右來
    車等之過失，過失程度顯非輕微，是原審於本罪最重法定刑
    有期徒刑6 月之法定刑度內加以考慮而量處被告拘役30日，
    確已妥適反映其所認定之犯罪事實與全案情節，罰當其罪，
    自難認係違法失當，檢察官以上開上訴意旨加以指摘，及被
    告上訴意旨否認犯罪，均無理由，應予駁回。另被告即上訴
    人於本院審理時陳明與告訴人成立調解，願意認罪並請求諭
    知緩刑宣告等語（見本院卷第26頁）。經查，被告並無故意
    犯罪前案紀錄（被告前雖因強制猥褻案件經本院判處有期徒
    刑2 年，緩刑4 年確定，然緩刑期滿未經撤銷，是該案刑之
    宣告已失其效力），有臺灣高等法院被告前案紀錄表在卷可
    考，其因一時失慮，致罹刑典，事後於本院審理時坦承犯行
    ，並與告訴人成立調解，已賠償告訴人新臺幣4 萬元，有本
    院調解筆錄1 份在卷可參（見本院卷第23頁），告訴人並當
    庭表示願意原諒被告，給予被告一次自新機會等語（見本院
    卷第28頁），足見其深具悔意，雖誤蹈法網，然經此教訓，
    應知惕勵，當無再犯之虞。本院因認其所受宣告之刑，以暫
    不執行為適當，爰併予宣告緩刑2 年，用啟自新。
據上論斷，應依刑事訴訟法第455 條之1 第1 項、第3 項、第36
8 條、第373 條，刑法第74條第1 項第1 款，判決如主文。
本案經檢察官林俊良到庭執行職務。
中    華    民    國   100    年     3    月    31    日
                  刑事第一庭  審判長法  官  許進國
                                    法  官  呂美玲
                                    法  官  張志偉
上列正本證明與原本無異。
本件不得上訴。
中    華    民    國   100    年    3     月    31    日
                                    書記官  張子涵
附錄法條：
刑法第284 條第1 項前段
（過失傷害罪）
因過失傷害人者，處 6 月以下有期徒刑、拘役或 5 百元以下罰
金，致重傷者，處 1 年以下有期徒刑、拘役或 5 百元以下罰金
。
從事業務之人，因業務上之過失傷害人者，處 1 年以下有期徒
刑、拘役或 1 千元以下罰金，致重傷者，處 3 年以下有期徒刑
、拘役或 2 千元以下罰金。